Inventaris van de Genie-archieven Koninklijke Landmacht: LM-nummers, (1672) 1813-1940 (1942)
Nationaal Archief, Den Haag
- 1e Genie Commandement
  - Verzameling stukken betreffende, luchtbescherming, verwarminginstallaties in militaire gebouwen, pesoneelsaangelegenheden, brandverzekeringen, uitvoeren van werken, aankoop van grond, kazernebouw te Gorssel (met tek'n), jaarlijkse begroting verhuring verstingwallen, begrotingsvoorstellen dienstjaar 1941, geniedeclaraties, bijzondere bepalingen in verband met oorlogsgevaar, maandrapporten algemeen, overzicht van de stand van het werk, hinderwet, kazernebouw, werk binnen verboden kringen, in kazernes (oor korpsen achtergelaten kleding en uitrustingstukken, stroomlevering bestekwijzigingen, lijst van boekwerken bibliotheek D.v.D. bestekken en voorwaarden van militaire gebouwen en werken te Bergen op Zoom (met tek'n), en Well (met tek'n), genummerd; A. 301-600., 1940; 4396
  - Verzameling stukken betreffende, aanschaffing matrieel levering troepen, personeelsaangelegenheden, uitbreiding militaire hospitaal te Arnhem (met tek), proces verbalen van overgave schietbanen, akte van vergunningen, gebruik grond, goedkeuring huurovereenkomsten, lijst van boekwerken bibliotheek D.v.D., werk binnen verboden kringen (met tek), buitengewone opgave van wizigingen van militaire gebouwen (met tek), kazernebouw (met tek'n), brandverzekering, begroting kosten voorzieningen aan Seeligkazerne te Breda, akte verhuring van huizen, opgaven van kosten kazernebouw te Breda en Roermond, opgaven van kosten in 1939, voltooide militaire gebouwen staat van gebouwde en ongebouwde eigendommen, proces-verbaal van aanbesteding, brandblusapparaten met bijbehorende brochure, uitvoering van werken, kazernebouw te Arnhem (met tek'n), plaatsing sirene, uitgaven dienst der Genie in 1940, aankoop van grond bestek en voorwaarde van centrale verwarmingsinstallatie in kazerne te Breda, genummerd; 601-900., 4397
  - Verzameling stukken betreffende, hangerbouw, huurcontracten personeelsaangelegenheden, groeven met straatklinkers, verhuring van visserij in het inundatiekanaal, verhoging post onvervoorziene uitgaven, voorzieningen van militaire gebouwen, akte van verpachtingen, oefeningsmiddelen voor de infanterie, barakkenbouw proces-verbalen van overgave en overname gebouwen, werk binnen verboden kringen (met tek), opgave van werken kazernebouw staat van gebouwde en ongebouwde eigendommen, declaraties betreffende onderhoud, hinderwetvergunningen (met tek'n), bestekken en voorwaarden van militaire gebouwen en werken te Brede en Vaals (met tek'n), te Grave (met tek'n), te Weert (met tek'n), Vuren (met tek) proces-verbalen van aanbesteding te Gorssel (met tek'n), ruiling van schoolgebouwen te Dordrecht, opgaven van kosten kazernebouw, genummerd; 901-1200., 1940; 4398
  - Verzameling stukken betreffende, personeelsaangelegenheden, overgave kazernes van de duitse-weermacht met lijst en tekening, ruiling van grond, oorlogschade aan particulieren, voortzetting van werk, brandverzekeringen overgave en overname van militaire gebouwen, situatietekeningen van kazernes en oefenterreinen, oorlogschade aan militaire gebouwen, buitengewone opgave van wijzigingen aan militaire gebouwen, opgave van oorlogschade eerbewijzen aan duitse officieren, weeropbouw en aanbestedingen, genummerd A. 1201-1500., 1940; 4399
  - Verzameling stukken betreffende, uitgaven aan der Genie in 1940, verkopingen door de domeinen, voorzieningen voor de opbouwdienst gebruik en verpachting militaire landsgrond, personeelsaangelegenheden, rijkswoningen, landmijnen, werk binnen verboden kringen, hulp aan de politie, herstellingen van gebouwen pachtwet, schietbanen, demobilisatie, verhuring van huizen, rijwielen, bestek en voorwaarde van een militair gebouw en werk te Brede genummerd; A. 1501-1693., 4400
  - Verzameling stukken betreffende, personeelsaangelegenheden, overdracht militaire rijksgrond, rechtpositie vliegveld Nerhoven, buitengewone opgave van ijzigingen aan militaire gebouwen, opgave van verrichte werkzaamheden door opzichters, oorlogsdagen mei 1940, vliegveld Nerhoven, gunning van bestekken koopacten machtingen, tot aanbesteding ontwerp, verfbestekken aankoop, vestingronden te Doesburg, vliegopleiding, uitgaven voor de dienst der genie in 1940, camuflaren van het vliegveld Haamstede, ontwerp te Neringen van het vliegveld Merhoven, werk binnen verboden kringen, vesting begroting 1941, schietgatafsluitingen van kazematten (met tek'n), overgave gevegtswagenhindernissen, genummerd; 1-205 G., 4401
  - Verzameling stukken betreffende personeelsaangelegenheden, beoordelinglijsten, overplaatsingen., 1888-1915; 4402
    Persoonlijk archief van de Commandant Geheim. (Cdt. te Utrecht ??? 1923 Breda)
  - Doos 4403, 4403
    - Verzameling stukken betreffende, opgave van stoomtoestellen, voorzieningen, aan woningen, goedkeuring van contracten, buitengewone opgave van wijziginge aan militaire gebouwen, huur terreinen het maken van der bad-inrichtingen in kazernes de Doesburg (met tek), personeelsaangelegenheden, huisvesting voor trekhonden uitruilleurpelotons, jaarlijkse opgaven, begroting van kosten, het bouwen van een ziekenstal te Zutphen in 1916. 1915, 1
    - Verzameling stukken betreffende, personeelsaangelegenheden, o.a. beoordelingslijsten, straflijsten, kazernering van troepen, mobilisatiebestemmingen, opleiding tot Genie officier, oorlogsbestemmingen, kazematten voor mitrailleur. 1919-1930, 2
  - Verzameling circulaires en stukken betreffende, aanbestedingen, gasverlichting werk binnen verboden kringen, militaire onderwijs, gereedschappen, contracten, gedrukt verslag van samenstelling, algemene voorschriften voor ijzer, personeelsaangelegenheden, begroting 1911, matrieel kazernering van troepen., 1901-1918; 4404
    Persoonlijk archief van de Commandant Geheim. (Cdt. te Breda)
  - Verzameling stukken betreffende, verslagen van toestand der terreine, de weer beschikbaar worden gesteld aan de eigenaars (opheffing staat van beleg), mobilitsatiebureau, personeelsaangelegenheden., 1919-1921; 4405
  - Verzameling stukken betreffende, personeelsaangelegenheden, oorlogsbestemmingen, bevorderinge, veroordelingen, staffen, overzicht, verstrekken van voorschrift mobilisatievervoer, bewaking van gebouwen, geneeskundige onderzoeken., 1919-1934; 4406
  - Verzameling stukken betreffende, reisbesluit 1916, matrieel, personeelsaangelegenheden, vergunningen gebruik van rijksgrond, inundatiën huurwaarde van woningen, bouw van kazernes, onderhoud gebouwen, brochure betreffende G.M.A. Dieselmotoren 1913, gunning van werk, kringwetten, opbouw binnen verboden kringen., 1924-1930; 4407
  - Verzameling stukken betreffende, personeelsaangelegenheden, ontwerpvoorschrift voor genie-wachters, reorganisatie van magazijnen der Artillerie, reorganisatie wachters op verdedigingswerken, reorganisatie Artillerie-mobilisatiecentra, hinderwetbescheiden, klapper over kazernebouw, verzameling stukken betreffende de zaals Oranje, begroting 1936, verpachten militair gronden, aanbestedingen, drogen van kleding, buitengewone opgaven van werken, lijst beschikbaar gestelde gelden voor werken in 1940, staat van werken der Genie 1933, bestekken en voorwaarde van militaire gebouwen en werken te Apeldoorn (met tek'n) Meizersveer, Willemsdorp, 1924-1940; 4408
  - Verzameling stukken betreffende, personeelsaangelegenheden, cursussen, oefeningen, beoordelingslijsten, overplaatsingen, garnizoensorders, inlichtingendienst, lijsten van standplaatsen van militaire onderdelen in 1939, herstellingsmaterieel voor vliegvelden., 1928-1940; 4409
  - Verzameling stukken betreffende, personeelsaangelegenheden, circulaire van hoofdcommissie normalisatie van Nederland, beoordlingslijsten, vezameling brieven betreffende de zaak Plasman, beloningen aan personeel, diverse rekeningen, oorlogsbestemming opzichters., 1919-1940; 4410
  - Verzameling stukken betreffende, personeelsaangelegenheden, circulaire van hoofdcommissie normalisatie van Nederland, beoordlingslijsten, vezameling brieven betreffende de zaak Plasman, beloningen aan personeel, diverse rekeningen, oorlogsbestemming opzichters., 4411
  - Verzameling stukken betreffende, de zaak Plasman., 1930-1932; 4412
  - Bestek van voorwaarden betreffende bouwen van een schutsluis nabij het fort Nieuw st. Andries (met tek'n) met bijbehorende correspondentie., 1931-1937; 4413
  - Doos 4414, 4414
    - Verzameling stukken betreffende, personeelsaangelegenheden, beoordelingslijsten van opzichters en burgerpersoneel, matrieel, raad van appèl oefeningen en straffen. 1932
    - Verzameling stukken betreffende, afsluiting Panantensluis in de Donge, personeelsaangelegenheden, arbeidscontracten. 1931-1940
  - Doos 4415, 4415
    - Verzameling stukken betreffende, afsluiting Panantensluis in de Donge, personeelsaangelegenheden, arbeidscontracten., 1
    - Verzameling stukken betreffende, gebruik lokalen, personeelsaangelegenheden, over bestekken werktuigen in werkplaatsen, brandassuranties, verstrekking van reglementen en voorschriften, plaatsing van antennes, gebruik van rijksgronden. 1931-1939, 2
  - Verzameling stukken betreffende, personeelsaangelegenheden, beoordelingen oefeningen bewaking van bruggen, gasverlichting te Ede, beveiligingen, oefenterreien, gebruik Filmzalen, oorlogsbestemming officieren, overeenkomsten, gebruik van sluizen., 1931-1935; 4416
  - Verzameling stukken betreffende, lugeroefeningen in onbruikbaarmaken van bruggen, personeelsaangelegenheden, palenhindernissen (met tek'n), wijziging van bestekken overgave van kazematten en kazemattenbouw, Ver. van gepensionneerde officieren, barakkenbouw te Harskamp, defensieve middelen bij kunstwerken., 1936; 4417
  - Verzameling stukken betreffende, onderwaterzetting van het Poelgebied, onbruikbaarmaken van bruggen, personeelsaangelegenheden, bouw van magazijnen, raad van onderzoek, voorzieningen aan contveren, verplaatsing, van mobilisatiecentra, ontwerp van een magazijn (met tek), begroting van kosten van een magazijn (met tek), berging munitie en pantserboten., 1937; 4418
  - Verzameling stukken betreffende, personeelsaangelegenheden, dossier van luitenant Peters, declaratie bestemd voor voorzieningen aan Boreel kazerne te Deventer, beoordelingen, zaak Oranje, oefeningen, huur gebouwen, verdedingswerken te Lent, aankoop terreinen, magazijnbouw., 1938; 4419
  - Verzameling stukken betreffende matrieel, concept overeenkomst, terreine, personeelsaangelegenheden, opleggen van vernietigingsmaterieel, barakkenbouw ontwerp-beschrijving, infanterie-kazerne te Maastricht 1922, Marechaussee kazernes te Maastricht 1923, Milligen 1922. Roermond 1924, Beek (l) 1922, Siebengewald 1928, Deventer 1928, Alphen 1921, Heerlen 1923, Venrahij 1925, Maastricht 1923, Helmond 1924, Brunssum 1923, Dijohan 1922, Uden 1921, Weels 1923, Oss, Moerdijk 1922, ziekeninrichting te Maastricht 1922, Hoofsmederij te Roermond, overzicht indeling van officieren ingeval van mobilisatie, overzichten indeling, oorlogsbestemming genie personeel., 1939; 4420
  - Verzameling stukken betreffende, levering van genie-materialen, betreffende ankerpalen, prikkeldraad, vrachtbrieven, rekeningen, bureelbenodigdheden, verzameling, duplicaat toegangsbewijzen, collicitatiebrieven., 1939-1940; 4421
  - Doos 4422, 4422
    - Verzameling stukken betreffende, opgeheven vestingwerken van den Brielle (met blauwdrukken), gebruik vestingwerken, overgave van de forten, sabine in de Henricapolder (met tek), overdracht gronden, onderhoud gebouwen en verouderde verdedingswerken. 1923-1929, 1
    - Verzameling stukken betreffende, circulaires indeling van wegen in klasen (met strafkaarten). 1939, 2
    - Verzameling stukken betreffende, oefeningterreinen bij Harskamp. Erfpacht terreinen bij Ermelo, geschil Nemaho-spanten voor kazerngebouw, overdracht gebouwen te Gorinchem, bouwen van een munitiemagazijn te Maastricht (met tek'n) 1932-1937, 3
    - Verzameling stukken betreffende, personeelsaangelegenheden, lijst met namen van tijdelijke opzichters, werkzaam bij het 1e Genie-Commandement. 1901-1915 1939, 4
  - Verzameling stukken betreffende, dijkverswaring te Oosveren, verdediginswerken en inundatiemiddelen, opheffing van verdedigingswerken, materieel, gedeeltelijke, ontmantelinge van vestingen, overzicht van vestingwerken, (vesting Holland), ovedracht van voormalige vestinggronden, te Hellevoetsluis en Willemstad, ovedracht loods te Colgensplaat, bestemming voormalige miltaire landsgrond., 1920-1934; 4423
    1e Genie-Commandant
  - Verzameling stukken betreffende, bouw mobilisatiecentra te Leerom-Asperen, batterij te Numansdorp, voorzieningen aan waterstaatswerken, inrichten van spoorbruggen voor gewoon verkeer, vestingbegrotingen 1929 t/m 1939 berging pantserafweergeschut., 1937-1938; 4424
  - Verzameling stukken betreffende, bouw marechaussee-kazerne te Groesbeek, groepsgebouw voor politietroepen te Willemdorp, bemaling van de polder Harwijnen, bouw loods te Arnhem en genie bureelgebouw, herziening kustverdediging en grondboringen., 1928-1937; 4425
  - Verzameling stukken betreffende, marechaussee-kazernes, betreft Rijks en gehuurde kazernes, stoomkoolinstallaties, lijst dienstjaar 1935, betreft onderhandse overeenkomsten, wegomlegging bij het fort Uppelschedijk (met tek'n)., 1935-1939; 4426
  - Verzameling stukken betreffende, hindernissen op spoorwegen, berekeningen gewapende betoncontructies van een poortgebouw de letters A t/m E, waterschap de Ruigenhil te Willemstad en voormalige vesting Willemstad., 1932-1938; 4427
  - Verzameling stukken betreffende, overgave van de vesting Willemstad aan de Stichting Menno van Coehoorn, oefenterreinen te Breda, militaire gronden te Gorinchem, bouw Marechaussee-kazernes te Princenhage Hulsberg (Valkenburg) Merkardade en Grathem., 1928-1936; 4428
- E.a.l. Arnhem
  - Verzameling stukken betreffende, personeelsaangelegenheden, hinderwet vellen van bossen, mateticel, gebruik schietbanen te Arnhem (met tek), besluit van gemeente Arnhem het in erfpacht, geven van een strook heidegrond aan schietvereniging Arnhem, aankoop van schietbanen, werk binnen verboden kringen, buitengewone opgaven van wijzigingen aan militaire gebouwen en werken, lijsten van bewijzen wegens vervoer op crediet van paardenenoorlogstuig, verbouwing aan Willemskazerne te Arnhem opstelling Zuiggasgeneratoren (met tek'n) bouw loods grenswacht te Eigergen demping riool grachten te Doesburg (met tek) militaire pharmaceutische dienst., 1918; 4429
  - Doos 4430, 4430
    - Verzameling stukken betreffende, hinderwetten betreft benzine opslagplaats terrein Yzendoorn kazerne te Zutphen, plaatsing pomp op de Kemperheide te Arnhem, aankoop van grond te Zutphen, jagen op grond te Ede en Barneveld, levering kazerne meubelen, lijsten van bewijzen wegen vervoer op crediet van paarden en oorlogstuig, buitengewone opgave van wijzigingen aan militaire gebouwen schietbanen, schietvereniging Arnhem ruiling van gronden te Harskamp, (met tek) personeelsaangelegenheden, voorzieningen aan de Menno van Coehoorn, kazerne te Arnhem (met tek), marechaussee-kazerne te Zutphen (met tek). 1918, 1
    - Verzameling stukken betreffende, mijnhoutvoorziening, personeelsaangelegenheden, maandelijkse overzichten, buitengewone opgaven van wijzigingen aan militaire gebouwen, militaire landsgrond, bouwmaterialen, barakkenbouw te Eibergen, proces-verbalen van aanbesteding, legering van troepen, uitgaven voor de dienst der Genie in 1918, oefening in brugvernieling, begroting van kosten voor het bouwen van een ziekenstal te Zutphen. 1918, 2
  - Verzameling stukken betreffende, buitengewone, opgave van wijzigingen aan militairegebouwen, maandelijkse overzichten, verkoop van genie-goederen, herstellingen aan gebouwen personeelsaangelegenheden, bouw en woningtoezicht te Zutphen opruiming van het burgerweeshuis te Zutphen, rekeningen, beschikbaarstellen van militaire landgrond (met tek'n), nieuwe indeling en legering politietroepen, aankoop woonhuis met pakhuis te Zutphen, ontwerp bestekken van militaire gebouwen en werken te Zutphen en Doesburg., 1918; 4431
  - Verzameling stukken betreffende, voordracht tot verkoop van geniegoederen, onderhoud en herstellingen aan militaire gebouwen begroting van kosten voor bergplaas brugvernielingsmateriaal te Ede (met tek), buitengewone opgaven en werken, personeelsaangelegenheden, defectenrapport van S.R.I., overzicht van barakken die onder beheer van de genie zijn, materiaal paarden voor officieren der genie, uitbreiding militaire bakkerij te Arnhem, lijst van bewijzen wegen vervoer op crediet van paarden en oorlogstuig, tabellarische verslagen van water en electrischtijd voorziening te Harskamp en Milligen, rekeningen van aannemers, weduwenwet, regeling demobilisatie 1918., 1919; 4432
  - Verzameling stukken betreffende, voorzieningen aan militaire gebouwen, aanslagbiljetten voor puttenbelasting gemeente Arnhem, bouwmaterialen, buitengewone opgave van wijziginen aan militaire gebouwen en werken kazerne meubels, lijst van bewijzen wegens vervoer op crediet van paarden en oorlogstuig, personeelsaangelegenheden, telefoonaansluitingen, slalvoorwerpen te Venlo, barakkenkamp te Milligen, jaarlijkse opgaven van wijziginen aan militaire gebouwen, lijst van arreslokalen in kazernes te Arnhem, voormalig weeshuis te Zutphen, grensen van militaire rijksgronden, kazernering, verkoop van geniegoederen, hondenhokken, eisen voor hospitaalbarakken, burgerwacht te Elst (gld) goedkeuring contracten, ruiling grond Kemperheide te Arnhem, bouwen van een voertuigenloods te Arnhem (met tek'n) huren fourage magazijn te Arnhem, schietbanen Kemperheide., 1919; 4433
  - Verzameling stukken betreffende, burgermacht te Elst (gld), personeelsaangelegenheden, lijsten van voorschotten duurte toelagen, onderhoud gebouwen, verkoop genie-goederen, verslag van de commissie tot onderzoek naar de ontevredenheid in het leger (1919), ponten in Zeeland, bouwen van een houten voertuigenloods te Arnhem (met tek), diverse voorzieningen aan kazernes, buitengewone opgaven van wijzigingen aan militaire gebouwen en werken, magazijnen voor springmiddelen (met tek'n), salarieregelingen burgerijksambtenaren, bergplaats voor brugvernieling-materiaal (met tek'n), verving van militaire gebouwen inzending, gedrukte bestekken bouwen cantine, veldartillerie te Ede, legering politietroepen, woning bouw te Doesburg met bijbehorende verslag gemeenteraad, versoek commandant K.R.A., gebruik rijbaan van Arnhemse manege., 4434
  - Verzameling stukken betreffende, onderhoud gebouwen, personeelsaangelegenheden, huur gronden, vergoedingen gebruik van rijwielen, buitengewone opgaven van wijzigingen aan militaire gebouwen en werken, aankoop oefenterreinen, stoomtoestellen, plaatsing brievenbus tegen portierhuis militair hospitaal, staat van gebouwde en ongebouwende eigendommen, veiligdheidsmaatregelen in legeplaats Harskamp, bestek en voorwaarde van een te bouwen, wachterwoning bij fort Westervoort (met tek), begroting kosten dienstreizen in1920, bouwen van een voertuigenloods te Zutphen, bureelkosten in 1920, kruitmagazijnen, globale begrotinge van kosten betreft voorzieningen aan militaire gebouwen te Deventer, bestek en voorwaarde van een eenjarig onderhoud aan militaire en werken te Arnhem en Westervoort, watervoorziening te Milligen, berging automobielen te Zutphen., 1919; 4435
  - Verzameling stukken betreffende, personeelsaangelegenheden, aanstelling tijdelijke opzichters wachters, pensioenaanvragen, instructies voor wachters, rijkswerklieden., 1920; 4436
  - Verzameling stukken betreffende, gasverlichting, garnizoen Doesburg in 1876, waterprijzen te Doesburg, opheffen van garnizoenen, personeelsaangelegenheden, goedkeuring van contracten autobergplaatsen, materieel, bestek in voorwaarde van militaire gebouwen en werken te Zutphen en Doesburg, declaratie-formulieren, Maandrapporten, rekeningen, vredesdislocatie, kazernering, uitgaven dienst der genie in 1921., 1920; 4437
  - Verzameling stukken betreffende, voorzieningen, aan militaire gebouwen, plaatsing brievenbus militair hospitaal te Arnhem, verpachting militaire gronden te Doesburg, buitengewone opgave van wijziginen aan militaire gebouwen en werken, bouwen van een stenenloods achter Willemskazerne te Arnhem, goedkeuring van contracten, militaire zwem en badinrichting te Doesburg, machtigingen tot aanbestedingen, korte beschrijving van een centrale verwarmingsinrichting, inzending van ondertekende bestekken, uitbreiding van schietterrein Harskamp, personeelsaangelegenheden, bestek en voorwaarden van militaire gebouwen en werken te Arnhem en Westerveert (met tek), inzending van gedrukt bestekken, wegencongres 1920, kostenberekening marechaussee kazerne te Zutphen, verlichting en pompinstallaties., 4438
  - Verzameling stukken betreffende, personeelsaangelegenheden, electriciteitsaansluitng te Doesburg (met tek'n), verbeteringen terrein te Harskamp, inrichting van militaire hoefsmederijen en beslaloodsen, inrichten van barakken tot noodwoningen, te Ede, wijziging huurovereenkomst Kemperheide, aankoop oefenterreinen te Ede met strafkaarten, staten van gebouwde en ongebouwde eigendommen te Doesburg, aankoop bebouwd perceel te Doetinchem, kosten berekening te bowen ziekenstal te Zutphen, schietterrein te Harskamp, militaire terreinen te Doesburg, kazerneringen, uitrusting en springmiddelen voor wielrijders, materieel, diverse, militaire werken, veevoederketels, vernielingen van gebouwen., 1920; 4439
  - Doos 4440, 4440
    - Verzameling stukken betreffende, personeelsaangelegenheden, electriciteitsaansluitng te Doesburg (met tek'n), verbeteringen terrein te Harskamp, inrichting van militaire hoefsmederijen en beslaloodsen, inrichten van barakken tot noodwoningen, te Ede, wijziging huurovereenkomst Kemperheide, aankoop oefenterreinen te Ede met strafkaarten, staten van gebouwd en ongebouwd eigendommen te Doesburg, aankoop bebouwd perceel te Doetinchem kosten berekening te bowen ziekenstal te Zutphen, schietterrein te Harskamp, militaire terreinen te Doesburg, kazerneringen, uitrusting en springmiddelen voor wielrijders, materieel, diverse, militaire werken, veevoederketels, vernielingen van gebouwen. 1920, 1
    - Verzameling stukken betreffende, formulieren inzending ondertekende bestekken, remontedepot te Milligen, inrichten van burelen in de Willemskazerne te Arnhem (met tek), personeelsaangelegenheden, opgaven van wijziginen aan militaire gebouwen en werken, electrische verlichting fort Pannerden, formulieren inzending van gedrukte bestekken, werk binnen verboden kringen, materieel, cantine Reg. Huzaren te Deventer, electrische lichtinstalatie in het Remonte-Depot te Nieuw-Milligen, aanbestedingen, uitbreidings Depot, Kon. Marechaussee te Apeldoorn (met tek), watervoorziening legerplaats bij Milligen, ontwerp bestekken, demobilisatie, muziektent te Harskamp en Milligen, goedkeuring van contracten, aankoop gronden te Ede, onderhoud van gebouwen, bouwmaterialen. 1920, 2
  - Verzameling stukken betreffende, personeelsaangelegenheden, huisvesting politietroepen te Milligen, barakkenkamp in de legerplaats bij Harskamp (met tek'n), diverse herstellingen aan kazernes, uitbreiding depot Kon. Marechaussee te Apeldoorn, schilderwerken, overtreding jachtwet, lijst van opgaven boekwerken, jaarlijkse opgave van wijzigingen aan militaire gebouwen, beschikbaar stellen van cantine voor volsbond drankmisbruik., 1920; 4441
  - Verzameling stukken betreffende, diverse rekeningen, ontwerp bestekken van militaire gebouwen en werken te Zutphen en Doesburg, jaarlijkse begroting voor het dienstjaar 1922, personeelsaangelegenheden, drinkwatervoorziening, brochure collectieve overeenkomst in het schilderbedrijf, maandrapporten, marechaussee kazernes, uitgaven dienst der genie., 1920-1921; 4442